【裁判字號】    89,簡上,8
【裁判日期】    890428
【裁判案由】    給付票款
【裁判全文】
臺灣臺中地方法院民事判決  八十九年度簡上字第八號
    上  訴  人  乙○○
                丁○○
                黃枝
                庚○○
    上  訴  人  戊○○
    兼 右一 人
    訴訟代理人  辛○○        .
    兼右六人共同
    訴訟代理人  丙○○        .
    被 上訴 人  己○○      .
    訴訟代理人  陳慶祥律師
右當事人間請求給付票款事件，上訴人對於中華民國八十八年十一月四日本院沙鹿簡
易庭八十八年度沙簡字第三八七號第一審判決提起上訴，本院判決如左：
    主      文
原判決命上訴人丙○○、丁○○、黃枝、庚○○、辛○○、戊○○連帶給付部分，
及該部分假執行之宣告，暨訴訟費用之裁判均廢棄。
右廢棄部分，被上訴人在第一審之訴及假執行之聲請均駁回。
上訴人乙○○之上訴駁回。
第一、二審訴訟費用由上訴人乙○○負擔。
    事      實
甲、上訴人丙○○、丁○○、黃枝、庚○○、辛○○、戊○○方面：
  一、聲明：原判決廢棄。被上訴人在第一審之訴駁回。
  二、陳述：除與原審判決書所載者相同茲予引用外，補稱：系爭支票發票日為民國
      八十七年八月三十一日，本件執票人係至八十七年九月八日始為付款之提示，
      明顯違反票據法第一百三十條第一款所定七日提示期間，依同法第一百三十二
      條規定，對於發票人以外之前手即喪失追索權。
乙、上訴人乙○○方面：
  一、聲明：原判決廢棄。被上訴人在第一審之訴駁回。
  二、陳述：除與原審判決書所載者相同茲予引用外，補稱：按票據法第一百三十四
      條規定，發票人雖於提示期限經過後，對於執票人仍負責任。但執票人怠於提
      示，致使發票人受損失時，應負賠償之責。本件執票人怠於法定期間提示，致
      發票人以外之前手均免除責任，所有責任均由發票人一人承受，又發票人與背
      書人間並無債權債務關係，發票人因而須負高達一百萬元之票據責任，被上訴
      人自須就上開金額，對於發票人負賠償之責。
  三、證據：援用原審之立證方法。
丙、被上訴人方面：
  一、聲明：駁回上訴。
  二、陳述：與原審判決書所載者相同。
  三、證據：援用原審之立證方法。
    理      由
一、被上訴人起訴主張其執有上訴人乙○○所簽發，上訴人丙○○、丁○○、庚○○
    、黃枝、辛○○、戊○○背書，發票日民國八十七年八月三十一日、票號ＦＡ
    0000000號，金額新台幣（下同）一百萬元、付款人台中縣梧棲鎮農會之
    支票乙紙，詎屆期提示不獲付款，為此本於票據關係提起本訴。上訴人則以被上
    訴人並未遵期提示，不得對背書人行使追索權，且應對發票人負賠償責任等語資
    為抗辯。
二、按支票發票地與付款地在同一省（市）區內者，執票人應於發票日後七日內為付
    款之提示，又執票人不於第一百三十條所定期限內為付款之提示，或不於拒絕付
    款日或其後五日內，請求作成拒絕證書者，對於發票人以外之前手，喪失追索權
    ，票據法第一百三十條第一款、第一百三十二條定有明文。查本件被上訴人主張
    上開票款未獲清償之事實，業據提出與所述情節相符之支票及退票理由單各乙紙
    為證，且為上訴人所不爭執，應認被上訴人之主張為真實。惟上訴人丙○○、丁○○、黃枝、庚○○、辛○○、戊○○以被上訴人並未遵期提示資為抗辯，經
    查：系爭支票票載發票日為八十七年八月三十一日，被上訴人係於同年九月八日
    始為付款之提示，此為被上訴人所不爭執，並有系爭支票影本及退票理由單各乙
    紙在卷可參，故上訴人主張被上訴人未依票據法第一百三十條第一款規定，在發
    票日後七日內為付款之提示，對於發票人以外之前手即喪失追索權，即屬有據。
三、次按支票執票人怠於提示，致使發票人受損失時，應負賠償之責，票據法第一百
    三十四條但書固有明文，惟支票發票人既屬應就票據債務終局負責之人，且於縱
    執票人對於發票人以外之前手已喪失追索權，亦難謂發票人有何損失可言。本件
    被上訴人對於上訴人乙○○即系爭支票發票人以外之前手均喪失追索權，固如前
    述，惟上訴人乙○○係基於發票人之地位而仍應負票據責任，與其餘上訴人有無
    免除責任尚無關係，上訴人乙○○主張其因此受有損失云云，即屬無據。
四、從而被上訴人依票據關係請求上訴人乙○○給付票款壹佰萬元及自八十七年十二
    月二十二日起至清償日止，按年息百分之六計算之利息，為有理由，應予准許。
    惟被上訴人請求上訴人丙○○、丁○○、黃枝、庚○○、辛○○、戊○○就上
    開金額亦應負連帶清償責任，為無理由，不應准許。原審為上訴人敗訴之判決，
    就上開應准許部分，並無不合，上訴人乙○○指摘原判決不當，求予廢棄改判，
    為無理由，應予駁回，至於上開應駁回部分，上訴人丙○○、丁○○、黃枝、
    庚○○、辛○○、戊○○指摘原判決不當，求予廢棄改判，為有理由，爰由本院
    就該部分廢棄改判如主文第二項所示。
五、據上論結，本件上訴人丙○○、丁○○、甲○○、庚○○、辛○○、戊○○之上
    訴為有理由，上訴人乙○○之上訴則無理由，依民事訴訟法第四百三十六條之一
    第三項、第四百四十九條第一項、第二項、第四百五十條、第七十八條、第七十
    九條但書，判決如主文。
中      華      民      國    八十九    年      四      月    二十八    日
                            臺灣臺中地方法院民事第三庭
~B審判長法官  林清鈞
~B法      官  唐敏寶
~B法      官  林慧貞
右為正本係照原本作成
如對本判決上訴，須於判決送達後二十日內，向本院提出上訴狀，同時表明上訴理由
；如已於本判決宣示後送達前提起上訴者，應於判決送達後十日內補具上訴理由（上
訴僅得以判決適用法規顯有錯誤為理由，並按他造當事人之人數附繕本）。
中      華      民      國    八十九    年      四      月    二十八    日
~B法院書記官


司法院資訊處製作；財團法人民間司法改革基金會備份。
